---
title: "DiscriminantesNut"
author: "Engels Emiliano Miranda Palacios A01423398"
date: "2023-11-24"
output: html_document
---

```{r setup, include=FALSE}
knitr::opts_chunk$set(echo = TRUE)
```

```{r}
library(MASS)
library(ggplot2)
library(MVN)
```


## Leer Datos

```{r}
datos <- read.csv("datosConsolidados.csv")
head(datos)
```
## Separamos las estaciones de Cadereyta y Guadalupe

```{r}
datos = datos[datos$zona!="SA",]
datos
cols = c("NOPPM", "NO2PPM", "NOXPPM", "SO2PPM", "RH", "SR") #"TOUT", , 

```


## Creamos el modelo Analaisis de discriminantes
```{r}
# modelo LDA

lda.model = lda(zona~.,data = datos[c(cols, "zona")])

#output



lda.model
```


## Predecimos las clases usando el modelo 

```{r}
predicted = predict(lda.model)

names(predicted)

head(predicted$class)
head(predicted$posterior)
head(predicted$x)
```

## Grafica comparativa entre clases correctas y predichas (entre Cadereyta y Gudalupe)

```{r}

#Creamos un vector con el color corresponidente a cada observacion de acuerdo a la columna Species
color = c(CA='blue', GA = 'green', SA = 'orange')
col.ind = color[comp$zona]
col.ind2= color[predicted$class]


#Graficos de dispersion con el color de acuerdo al tipo de especie
plot(datos[cols], pch=21, bg=col.ind,col= "grey", main= "normal" )
plot(datos[cols], pch=21, bg=col.ind2,col= "grey", main="predicted")
```
## Caluclo de Matriz de confución
```{r}
table(pred=predicted$class, true=datos[c(cols, "zona")]$zona)
# porcentaje de observaciones clasificadas erróneamente
rate=1-mean(predicted$class==datos[c(cols, "zona")]$zona)
cat("\n El porcentaje de observaciones clasificadas erróneamente es: ",rate,"%")
```


## Caluclamos exacitud para cada clase
```{r}
m = table(pred=predicted$class, true=datos[c(cols, "zona")]$zona)
m[1]/(m[1]+m[2])
m[4]/(m[3]+m[4])
```


## Leemos datos
```{r}
datos <- read.csv("datosConsolidados.csv")
head(datos)
```

## Se separamos las estaciones de Cadereyta y San Pedro
```{r}
datos = datos[datos$zona!="GA",]
datos
cols = c("NOPPM", "NO2PPM", "NOXPPM", "SO2PPM", "RH", "SR") #"TOUT", , 

```


## Se crea el modelo de LDA
```{r}
# modelo LDA

lda.model = lda(zona~.,data = datos[c(cols, "zona")])

#output



lda.model
```


## Se Predicen las clases usando el modelo 

```{r}
predicted = predict(lda.model)

names(predicted)

head(predicted$class)
head(predicted$posterior)
head(predicted$x)
```


## Grafica comparativa entre valores reales con predichos
```{r}

#Creamos un vector con el color corresponidente a cada observacion de acuerdo a la columna Species
color = c(CA='blue', GA = 'green', SA = 'orange')
col.ind = color[comp$zona]
col.ind2=color[predicted$class]


#Graficos de dispersion con el color de acuerdo al tipo de especie
plot(datos[cols], pch=21, bg=col.ind,col= "grey", main= "normal" )
plot(datos[cols], pch=21, bg=col.ind2,col= "grey", main="predicted")
```


## Matriz de confución de predicciones hechas
```{r}
table(pred=predicted$class, true=datos[c(cols, "zona")]$zona)
# porcentaje de observaciones clasificadas erróneamente
rate=1-mean(predicted$class==datos[c(cols, "zona")]$zona)
cat("\n El porcentaje de observaciones clasificadas erróneamente es: ",rate,"%")
```


## Calculo de exactitud para cada clase
```{r}
m = table(pred=predicted$class, true=datos[c(cols, "zona")]$zona)
m[1]/(m[1]+m[2])
m[4]/(m[3]+m[4])
```