---
title: "Nut"
author: "Engels Emiliano Miranda Palacios A01423398"
date: "2023-11-24"
output: html_document
---

```{r setup, include=FALSE}
knitr::opts_chunk$set(echo = TRUE)
```

### Importar librerias
```{r, echo=FALSE}
library(MASS)
library(ggplot2)
library(MVN)
library(lmtest)
```

## Leer datos
```{r}
datos <- read.csv("datosConsolidados.csv")
head(datos)
```


## Función de graficación
```{r}
tuk_plot <- function (x, xlab, ylab, ylabels = NULL, ...) {
  for (i in seq_along(x)) {
    xi <- x[[i]][, -4L, drop = FALSE]
    yvals <- nrow(xi):1L
    dev.hold()
    on.exit(dev.flush())
    plot(c(xi[, "lwr"], xi[, "upr"]), rep.int(yvals, 2L), 
         type = "n", axes = FALSE, xlab = "", ylab = "", main = NULL, 
         ...)
    axis(1, ...)
    # change for custom axis labels
    if (is.null(ylabels)) ylabels <- dimnames(xi)[[1L]]

    axis(2, at = nrow(xi):1, labels = ylabels, 
         srt = 0, ...)
    abline(h = yvals, lty = 1, lwd = 0.5, col = "lightgray")
    abline(v = 0, lty = 2, lwd = 0.5, ...)
    segments(xi[, "lwr"], yvals, xi[, "upr"], yvals, ...)
    segments(as.vector(xi), rep.int(yvals - 0.1, 3L), as.vector(xi), 
             rep.int(yvals + 0.1, 3L), ...)
    title(main = paste0(format(100 * attr(x, "conf.level"), 
                               digits = 2L), "% family-wise confidence level\n"), 
          # change for custom axis titles
          xlab = xlab, ylab = ylab)

    box()
    dev.flush()
    on.exit()
  }
}
```

## Calcula ANOVA entre estacion y humedad realtiva
```{r}
anova <- aov(datos$RH ~ datos$zona, data = datos)
print(summary(anova))
```

## Analisis Tukey para intervalo de confianza de la diferencia de medias entre grupos para humedad relativa
```{r}
TukeyHSD(anova)
tuk_plot(TukeyHSD(anova), "Diferencias en los niveles de promedios de Humedad Relativa", "Pares de Estaciones")
```
### Prueba de independencia

$H_0:$ Los errores no tienen autocorrelación de primer orden

$H_1:$ Los errores tienen autocorrelación de primer orden

```{r}
dwtest(anova)
```



## Calcula ANOVA entre estacion y SO2
```{r}
anova <- aov(datos$SO2 ~ datos$zona, data = datos)
print(summary(anova))
```

## Analisis Tukey para intervalo de confianza de la diferencia de medias entre grupos para SO2
```{r}
TukeyHSD(anova)
tuk_plot(TukeyHSD(anova), "Diferencias en los niveles de promedios de SO2", "Pares de Estaciones")
```

### Prueba de independencia

$H_0:$ Los errores no tienen autocorrelación de primer orden

$H_1:$ Los errores tienen autocorrelación de primer orden

```{r}
dwtest(anova)
```



